# 实物出资对评估方法的要求

提问人：z239239 时间：2014-02-26 09:44:55
求助陈版及各位大侠！
利用实物出资对实物评估方法是否有要求。有种观点认为利用未来现金流折现的评估方法不适合用于出资，因为股东已将未来收益收回，被投资单位相关资产已不会带来经济利益的净流入。
不知各位如何看待此观点？

回答人：chenyiwei
据我个人所知，现行的规定中，应当没有明确规定排除其中某一种方法，在实务中根据不同资产的特点，采用成本法、市场法、收益法等均有。 如果采用成本法评估的，应注意确保所评估的重置成本超出该资产的可收回金额时，如果各方股东约定按成本法作为计价基础，则可能导致该资产日后发生减值，可能招致出资不实的质疑。 请评估方面的各位专业人士指正及补充，谢谢！